【裁判字號】    95,訴,596
【裁判日期】    950927
【裁判案由】    違反毒品危害防制條例
【裁判全文】
臺灣新竹地方法院刑事判決               95年度訴字第596號
公  訴  人  臺灣新竹地方法院檢察署檢察官
被      告  乙○○
                    （另案在臺灣新竹監獄新竹分監執行中）
指定辯護人  本院公設辯護人甲○○
上列被告因違反毒品危害防制條例案件，經檢察官提起公訴（九
十五年度毒偵字第一二七三號），被告於準備程序中就被訴事實
為有罪之陳述，檢察官復於準備程序當庭言詞聲請改依協商程序
而為判決，本院裁定進行認罪協商程序，判決如下：
    主  文
乙○○施用第一級毒品，累犯，處有期徒刑拾壹月。
    犯罪事實及理由
一、犯罪事實：
（一）乙○○前因違反毒品危害防制條例案件，經本院於民國九
      十二年五月二十六日以九十二年度竹簡字第一八九號判處
      有期徒刑五月，甫於九十三年八月四日縮短刑期執行完畢
      。
（二）乙○○另於八十九年間，因施用毒品案件，經依本院以九
      十一年度毒聲字第六八七號裁定送觀察、勒戒後，認無繼
      續施用毒品之傾向，於九十一年七月八日執行完畢出監，
      而由臺灣新竹地方法院檢察署檢察官於九十一年八月八日
      以九十一年度毒偵字第九六七號為不起訴處分確定。
（三）詎乙○○仍不知悛悔，於前開觀察、勒戒執行完畢釋放後
      五年內即九十五年六月二十一日上午某不詳時間，在新竹
      市○○路二四一巷附近之租屋處，將海洛因置於香煙中點
      燃後吸取其煙之方式，施用第一級毒品海洛因一次，為警
      於同日下午四時三十分許，在新竹市○○路二四一巷口內
      盤查而查獲，經採尿送驗後，始查悉上情。
二、案經新竹市警察第一分局報告臺灣新竹地方法院檢察署檢察
    官偵查起訴，並經本院合議庭裁定由受命法官獨任改依協商
    程序而為判決。
三、理  由
（一）證據：
  １、被告乙○○對上開犯罪事實於本院所為罪之自白。
  ２、被告乙○○於九十五年六月二十一日在警局採其尿液送驗
      ，經以GC/MS確認結果呈嗎啡陽性反應，有臺灣檢驗科技
      技股份有限公司於九十五年七月十日出具之濫用藥物尿液
      檢體檢驗報告一紙、尿液代號與真實姓名對照表一紙附卷
      可參（見偵查卷第六、七頁）。
  ３、被告乙○○於八十九年間，因施用毒品案件，經依本院以
      九十一年度毒聲字第六八七號裁定送觀察、勒戒後，認無
      繼續施用毒品之傾向，於九十一年七月八日執行完畢出監
      ，而由臺灣新竹地方法院檢察署檢察官於九十一年八月八
      日以九十一年度毒偵字第九六七號為不起訴處分確定等情
      ，有臺灣新竹地方法院檢察署刑案資料查註紀錄表及臺灣
      高等法院被告前案紀錄表各一紙在卷可參。被告於前開觀
      察、勒戒期滿後五年內，再犯本案，依毒品危害防制條例
      第二十三條第二項規定，被告自應受刑事制裁，應依法論
      科。本件事證業臻明確，被告犯行至堪認定。
（二）按海洛因係毒品危害防制條例第二條第二項第一款所定之
      第一級毒品，不得非法施用。是以：
  １、核被告乙○○九十五年六月二十一日上午某不詳時間，施
      用第一級毒品海洛因一次之犯行，係犯毒品危害防制條例
      第十條第一項之施用第一級毒品罪。
  ２、被告持有第一級毒品海洛因後，進而施用，其持有之低度
      行為應為施用之高度行為所吸收，不另論以持有第一級毒
      品罪。
  ３、被告乙○○前因違反毒品危害防制條例案件，經本院於民
      國九十二年五月二十六日以九十二年度竹簡字第一八九號
      判處有期徒刑五月，甫於九十三年八月四日縮短刑期執行
      完畢等情，有臺灣高等法院被告前案紀錄表、臺灣新竹地
      方法院檢察署刑案資料查註紀錄表各一份在卷可稽。按被
      告行為後，刑法及刑法施行法業於九十四年二月二日經總
      統以華總一義字第○九四○○○一四九○一號令修正公布
      ，並於九十五年七月一日施行，按刑法第四十七條第一項
      關於累犯之規定修正為受徒刑之執行完畢，或一部之執行
      而赦免後，五年以內「故意」再犯有其徒刑以上之罪者，
      為累犯，若再犯之罪為「過失犯」，則無累犯規定之適用
      ，然依修正前刑法第四十七條之規定，過失犯亦可構成累
      犯，此項變動影響行為人之刑罰法律效果，亦屬刑法第二
      條第一項之法律變更，應適用最有利於被告之法律，本件
      被告前受有期徒刑執行完畢，於五年以內再故意犯本件有
      期徒刑以上之罪，不論依修正前之刑法第四十七條，或修
      正後之刑法第四十七條第一項之規定，均構成累犯，對被
      告而言並無有利或不利之情形，自不生新舊法比較之問題
      ，應逕依修正前之刑法第四十七條，論以累犯，並加重其
      刑。
四、本件經檢察官與被告於審判外達成協商之合意且被告已認罪
    ，其合意內容為：
（一）被告施用第一級毒品海洛因部分，願受科刑範圍為有期徒
      刑十一月。
（二）經查，上開協商合意並無刑事訴訟法第四百五十五條之四
      第一項所列情形之一，檢察官聲請改依協商程序而為判決
      ，本院爰不經言詞辯論，於協商合意範圍內為協商判決，
      合予敘明。
五、應適用之法條：刑事訴訟法第四百五十五條之四第二項、第
    四百五十五條之八、第四百五十五條之十一第二項，毒品危
    害防制條例第十條第一項，刑法第二條第一項前段修正前刑
    法第四十七條，判決如主文所示之刑。
六、協商判決除有刑事訴訟法第四百五十五條之四第一項第一款
    於本訊問程序終結前，被告撤銷協商合意或檢察官撤回協商
    聲請者；第二款被告協商之意思非出於自由意志者；第四款
    被告所犯之罪非第四百五十五條之二第一項所定得以協商判
    決者；第六款被告有其他較重之裁判上一罪之犯罪事實者；
    第七款法院認應諭知免刑或免訴、不受理者情形之一，及違
    反同條第二項「法院應於協商合意範圍內為判決；法院為協
    商判決所科之刑，以宣告緩刑或二年以下有期徒刑、拘役或
    罰金為限」之規定者外，檢察官與被告均不得上訴。
七、如不服本件判決，得自收受判決送達之日起十日內，向本院
    提出上訴書狀，上訴於第二審法院。
本案經檢察官林奕到庭執行職務。
中    華    民    國    95   年    9    月     27    日
                        臺灣新竹地方法院刑事第四庭
                                法  官  劉兆菊
以上正本證明與原本無異。
中    華    民    國    95    年    9    月    27    日
                                書記官  龔紀亞
附論罪科刑法條
毒品危害防制條例第10條
施用第一級毒品者，處六月以上五年以下有期徒刑。
施用第二級毒品者，處三年以下有期徒刑。


司法院資訊處製作；財團法人民間司法改革基金會備份。
